{"present": {"1 Singular": {"Affirmative": "cuimhn\u00edm", "Question": "an gcuimhn\u00edm?", "Negative": "n\u00ed chuimhn\u00edm"}, "2 Singular": {"Affirmative": "cuimhn\u00edonn t\u00fa", "Question": "an gcuimhn\u00edonn t\u00fa?", "Negative": "n\u00ed chuimhn\u00edonn t\u00fa"}, "3 Singular": {"Male": {"Affirmative": "cuimhn\u00edonn s\u00e9", "Question": "an gcuimhn\u00edonn s\u00e9?", "Negative": "n\u00ed chuimhn\u00edonn s\u00e9"}, "Female": {"Affirmative": "cuimhn\u00edonn s\u00ed", "Question": "an gcuimhn\u00edonn s\u00ed?", "Negative": "n\u00ed chuimhn\u00edonn s\u00ed"}}, "1 Plural": {"Compressed": {"Affirmative": "cuimhn\u00edmid", "Question": "an gcuimhn\u00edmid?", "Negative": "n\u00ed chuimhn\u00edmid"}, "Extended": {"Affirmative": "cuimhn\u00edonn muid", "Question": "an gcuimhn\u00edonn muid?", "Negative": "n\u00ed chuimhn\u00edonn muid"}}, "2 Plural": {"Affirmative": "cuimhn\u00edonn sibh", "Question": "an gcuimhn\u00edonn sibh?", "Negative": "n\u00ed chuimhn\u00edonn sibh"}, "3 Plural": {"Affirmative": "cuimhn\u00edonn siad", "Question": "an gcuimhn\u00edonn siad?", "Negative": "n\u00ed chuimhn\u00edonn siad"}, "Passive": {"Affirmative": "cuimhn\u00edtear", "Question": "an gcuimhn\u00edtear?", "Negative": "n\u00ed chuimhn\u00edtear"}}, "future": {"1 Singular": {"Affirmative": "cuimhneoidh m\u00e9", "Question": "an gcuimhneoidh m\u00e9?", "Negative": "n\u00ed chuimhneoidh m\u00e9"}, "2 Singular": {"Affirmative": "cuimhneoidh t\u00fa", "Question": "an gcuimhneoidh t\u00fa?", "Negative": "n\u00ed chuimhneoidh t\u00fa"}, "3 Singular": {"Male": {"Affirmative": "cuimhneoidh s\u00e9", "Question": "an gcuimhneoidh s\u00e9?", "Negative": "n\u00ed chuimhneoidh s\u00e9"}, "Female": {"Affirmative": "cuimhneoidh s\u00ed", "Question": "an gcuimhneoidh s\u00ed?", "Negative": "n\u00ed chuimhneoidh s\u00ed"}}, "1 Plural": {"Compressed": {"Affirmative": "cuimhneoimid", "Question": "an gcuimhneoimid?", "Negative": "n\u00ed chuimhneoimid"}, "Extended": {"Affirmative": "cuimhneoidh muid", "Question": "an gcuimhneoidh muid?", "Negative": "n\u00ed chuimhneoidh muid"}}, "2 Plural": {"Affirmative": "cuimhneoidh sibh", "Question": "an gcuimhneoidh sibh?", "Negative": "n\u00ed chuimhneoidh sibh"}, "3 Plural": {"Affirmative": "cuimhneoidh siad", "Question": "an gcuimhneoidh siad?", "Negative": "n\u00ed chuimhneoidh siad"}, "Passive": {"Affirmative": "cuimhneofar", "Question": "an gcuimhneofar?", "Negative": "n\u00ed chuimhneofar"}}, "past": {"1 Singular": {"Affirmative": "chuimhnigh m\u00e9", "Question": "ar chuimhnigh m\u00e9?", "Negative": "n\u00edor chuimhnigh m\u00e9"}, "2 Singular": {"Affirmative": "chuimhnigh t\u00fa", "Question": "ar chuimhnigh t\u00fa?", "Negative": "n\u00edor chuimhnigh t\u00fa"}, "3 Singular": {"Male": {"Affirmative": "chuimhnigh s\u00e9", "Question": "ar chuimhnigh s\u00e9?", "Negative": "n\u00edor chuimhnigh s\u00e9"}, "Female": {"Affirmative": "chuimhnigh s\u00ed", "Question": "ar chuimhnigh s\u00ed?", "Negative": "n\u00edor chuimhnigh s\u00ed"}}, "1 Plural": {"Compressed": {"Affirmative": "chuimhn\u00edomar", "Question": "ar chuimhn\u00edomar?", "Negative": "n\u00edor chuimhn\u00edomar"}, "Extended": {"Affirmative": "chuimhnigh muid", "Question": "ar chuimhnigh muid?", "Negative": "n\u00edor chuimhnigh muid"}}, "2 Plural": {"Affirmative": "chuimhnigh sibh", "Question": "ar chuimhnigh sibh?", "Negative": "n\u00edor chuimhnigh sibh"}, "3 Plural": {"Compressed": {"Affirmative": "chuimhnigh siad", "Question": "ar chuimhnigh siad?", "Negative": "n\u00edor chuimhnigh siad"}, "Extended": {"Affirmative": "chuimhn\u00edodar", "Question": "ar chuimhn\u00edodar?", "Negative": "n\u00edor chuimhn\u00edodar"}}, "Passive": {"Affirmative": "cuimhn\u00edodh", "Question": "ar cuimhn\u00edodh?", "Negative": "n\u00edor cuimhn\u00edodh"}}, "condi": {"1 Singular": {"Affirmative": "chuimhneoinn", "Question": "an gcuimhneoinn?", "Negative": "n\u00ed chuimhneoinn"}, "2 Singular": {"Affirmative": "chuimhneof\u00e1", "Question": "an gcuimhneof\u00e1?", "Negative": "n\u00ed chuimhneof\u00e1"}, "3 Singular": {"Male": {"Affirmative": "chuimhneodh s\u00e9", "Question": "an gcuimhneodh s\u00e9?", "Negative": "n\u00ed chuimhneodh s\u00e9"}, "Female": {"Affirmative": "chuimhneodh s\u00ed", "Question": "an gcuimhneodh s\u00ed?", "Negative": "n\u00ed chuimhneodh s\u00ed"}}, "1 Plural": {"Compressed": {"Affirmative": "chuimhneoimis", "Question": "an gcuimhneoimis?", "Negative": "n\u00ed chuimhneoimis"}, "Extended": {"Affirmative": "chuimhneodh muid", "Question": "an gcuimhneodh muid?", "Negative": "n\u00ed chuimhneodh muid"}}, "2 Plural": {"Affirmative": "chuimhneodh sibh", "Question": "an gcuimhneodh sibh?", "Negative": "n\u00ed chuimhneodh sibh"}, "3 Plural": {"Compressed": {"Affirmative": "chuimhneoid\u00eds", "Question": "an gcuimhneoid\u00eds?", "Negative": "n\u00ed chuimhneoid\u00eds"}, "Extended": {"Affirmative": "chuimhneodh siad", "Question": "an gcuimhneodh siad?", "Negative": "n\u00ed chuimhneodh siad"}}, "Passive": {"Affirmative": "chuimhneofa\u00ed", "Question": "an gcuimhneofa\u00ed?", "Negative": "n\u00ed chuimhneofa\u00ed"}}, "imper": {"1 Singular": {"Affirmative": "cuimhn\u00edm!", "Negative": "n\u00e1 cuimhn\u00edm!"}, "2 Singular": {"Affirmative": "cuimhnigh!", "Negative": "n\u00e1 cuimhnigh!"}, "3 Singular": {"Male": {"Affirmative": "cuimhn\u00edodh s\u00e9!", "Negative": "n\u00e1 cuimhn\u00edodh s\u00e9!"}, "Female": {"Affirmative": "cuimhn\u00edodh s\u00ed!", "Negative": "n\u00e1 cuimhn\u00edodh s\u00ed!"}}, "1 Plural": {"Compressed": {"Affirmative": "cuimhn\u00edmis!", "Negative": "n\u00e1 cuimhn\u00edmis!"}, "Extended": {"Affirmative": "cuimhn\u00edodh muid!", "Negative": "n\u00e1 cuimhn\u00edodh muid!"}}, "2 Plural": {"Affirmative": "cuimhn\u00edg\u00ed!", "Negative": "n\u00e1 cuimhn\u00edg\u00ed!"}, "3 Plural": {"Compressed": {"Affirmative": "cuimhn\u00edd\u00eds!", "Negative": "n\u00e1 cuimhn\u00edd\u00eds!"}, "Extended": {"Affirmative": "cuimhn\u00edodh siad!", "Negative": "n\u00e1 cuimhn\u00edodh siad!"}}, "Passive": {"Affirmative": "cuimhn\u00edtear!", "Negative": "n\u00e1 cuimhn\u00edtear!"}}, "pastConti": {"1 Singular": {"Affirmative": "chuimhn\u00ednn", "Question": "an gcuimhn\u00ednn?", "Negative": "n\u00ed chuimhn\u00ednn"}, "2 Singular": {"Affirmative": "chuimhn\u00edte\u00e1", "Question": "an gcuimhn\u00edte\u00e1?", "Negative": "n\u00ed chuimhn\u00edte\u00e1"}, "3 Singular": {"Male": {"Affirmative": "chuimhn\u00edodh s\u00e9", "Question": "an gcuimhn\u00edodh s\u00e9?", "Negative": "n\u00ed chuimhn\u00edodh s\u00e9"}, "Female": {"Affirmative": "chuimhn\u00edodh s\u00ed", "Question": "an gcuimhn\u00edodh s\u00ed?", "Negative": "n\u00ed chuimhn\u00edodh s\u00ed"}}, "1 Plural": {"Compressed": {"Affirmative": "chuimhn\u00edmis", "Question": "an gcuimhn\u00edmis?", "Negative": "n\u00ed chuimhn\u00edmis"}, "Extended": {"Affirmative": "chuimhn\u00edodh muid", "Question": "an gcuimhn\u00edodh muid?", "Negative": "n\u00ed chuimhn\u00edodh muid"}}, "2 Plural": {"Affirmative": "chuimhn\u00edodh sibh", "Question": "an gcuimhn\u00edodh sibh?", "Negative": "n\u00ed chuimhn\u00edodh sibh"}, "3 Plural": {"Compressed": {"Affirmative": "chuimhn\u00edd\u00eds", "Question": "an gcuimhn\u00edd\u00eds?", "Negative": "n\u00ed chuimhn\u00edd\u00eds"}, "Extended": {"Affirmative": "chuimhn\u00edodh siad", "Question": "an gcuimhn\u00edodh siad?", "Negative": "n\u00ed chuimhn\u00edodh siad"}}, "Passive": {"Affirmative": "chuimhn\u00edt\u00ed", "Question": "an gcuimhn\u00edt\u00ed?", "Negative": "n\u00ed chuimhn\u00edt\u00ed"}}, "subj": {"1 Singular": {"Affirmative": "go gcuimhn\u00ed m\u00e9", "Negative": "n\u00e1r chuimhn\u00ed m\u00e9"}, "2 Singular": {"Affirmative": "go gcuimhn\u00ed t\u00fa", "Negative": "n\u00e1r chuimhn\u00ed t\u00fa"}, "3 Singular": {"Male": {"Affirmative": "go gcuimhn\u00ed s\u00e9", "Negative": "n\u00e1r chuimhn\u00ed s\u00e9"}, "Female": {"Affirmative": "go gcuimhn\u00ed s\u00ed", "Negative": "n\u00e1r chuimhn\u00ed s\u00ed"}}, "1 Plural": {"Compressed": {"Affirmative": "go gcuimhn\u00edmid", "Negative": "n\u00e1r chuimhn\u00edmid"}, "Extended": {"Affirmative": "go gcuimhn\u00ed muid", "Negative": "n\u00e1r chuimhn\u00ed muid"}}, "2 Plural": {"Affirmative": "go gcuimhn\u00ed sibh", "Negative": "n\u00e1r chuimhn\u00ed sibh"}, "3 Plural": {"Affirmative": "go gcuimhn\u00ed siad", "Negative": "n\u00e1r chuimhn\u00ed siad"}, "Passive": {"Affirmative": "go gcuimhn\u00edtear", "Negative": "n\u00e1r chuimhn\u00edtear"}}, "verbal noun": "cuimhneamh", "verbal adjective": "cuimhnithe"}